臺灣臺中地方法院刑事判決　　　　　　　94年度訴字第2144號
公　訴　人　臺灣臺中地方法院檢察署檢察官
被　　　告　甲○○
上列被告因毒品危害防制條例案件，經檢察官提起公訴（九十四
年度毒偵字第二五一七號），及移送併辦（九十四年度毒偵字第
三０三七號），經本院合議庭裁定由受命法官獨任進行簡式審判
程序，判決如下：
    主    文
甲○○連續施用第一級毒品，處有期徒刑捌月；扣案之海洛因毒
品壹包（驗餘淨重零點玖壹公克、空包裝重零點壹柒公克）沒收
銷燬之、注射針筒貳支均沒收。又連續施用第二級毒品，處有期
徒刑肆月。應執行有期徒刑拾月；扣案之海洛因毒品壹包（驗餘
淨重零點玖壹公克、空包裝重零點壹柒公克）沒收銷燬之、注射
針筒貳支均沒收。
    犯罪事實
一、甲○○前因施用毒品案件，經本院以九十四年度毒聲字第六
    二號裁定送觀察、勒戒後，認無繼續施用毒品傾向，於民國
    九十四年二月十八日自勒戒處所釋放，並經臺灣臺中地方法
    院檢察署檢察官於九十四年二月二十一日以九十四年度毒偵
    字第一六二、四七八號不起訴處分確定。詎甲○○竟於觀察
    、勒戒執行完畢釋放後五年內，復各基於施用第一級毒品及
    第二級毒品之概括犯意，自九十四年二月下旬某日起，至同
    年五月一日下午五時許止，在臺中市○區○○路四三七巷五
    九弄八七號住處，以將海洛因摻水稀釋後再以注射針筒注入
    體內之方式，約每隔二天施用第一級毒品海洛因一次，連續
    施用多次；並於上開期間，在上址住處，以將甲基安非他命
    置於玻璃球吸食器內，以火燒烤產生燻煙，再吸食該燻煙之
    方式，約每隔一、二星期施用第二級毒品甲基安非他命一次
    ，連續施用多次。嗣先於九十四年三月十一日下午五時三十
    分許，為警在臺中市○○區○○路一三九號查獲；又於九十
    四年五月二日下午六時許，為警在臺中縣大里市○○路○段
    與甲堤路口查獲，並扣得其所有之第一級毒品海洛因一包（
    驗餘淨重０．九一公克、空包裝重０．一七公克）及供施用
    第一級毒品海洛因使用之注射針筒二支。甲○○二次為警查
    獲後，經警採其尿液送驗結果，均呈安非他命、甲基安非他
    命及嗎啡陽性反應。
二、案經臺中市警察局第四分局報告臺灣臺中地方法院檢察署檢
    察官偵查起訴暨同署檢察官移送併案審理。
    理    由
一、上揭犯罪事實，業據被告甲○○於本院審理時坦承不諱，而
    被告二次為警查獲後，經警採尿送驗結果，確均呈安非他命
    、甲基安非他命及嗎啡陽性反應，有詮昕科技股份有限公司
    出具之濫用藥物尿液檢驗報告及中山醫學大學附設醫院藥物
    濫用檢測中心出具之檢驗報告各一紙附卷可稽，且有上開犯
    罪事實欄所載被告所有供施用之毒品海洛因一包（驗餘淨重
    ０．九一公克、空包裝重０．一七公克）及注射針筒二支扣
    案可稽，足見被告自白與事實相符，堪予採信。又被告前因
    施用毒品案件，經本院以九十四年度毒聲字第六二號裁定送
    觀察、勒戒後，認無繼續施用毒品傾向，於民國九十四年二
    月十八日自勒戒處所釋放，並經臺灣臺中地方法院檢察署檢
    察官於九十四年二月二十一日以九十四年度毒偵字第四七八
    號不起訴處分確定等情，有臺灣高等法院被告全國前案紀錄
    表、臺灣臺中地方法院檢察署刑案資料查註紀錄表等附卷可
    佐。是本件被告於觀察勒戒執行完畢釋放後五年內再犯本件
    施用毒品罪，事證已臻明確，被告連續施用第一級毒品、第
    二級毒品犯行均堪認定，應依法論科。
二、核被告所為，係犯毒品危害防制條例第十條第一項之施用第
    一級毒品罪及同條第二項之施用第二級毒品罪。又被告因施
    用海洛因、甲基安非他命毒品前之持有海洛因、甲基安非他
    命之低度行為，應為其施用之高度行為所吸收，均不另論罪
    。被告先後多次分別施用第一級毒品、第二級毒品之行為，
    均各時間緊接，犯罪構成要件相同，顯係基於概括之犯意反
    覆為之，均為連續犯，應依刑法第五十六條之規定論以一罪
    ，並各依法加重其刑。公訴人雖僅就被告自九十四年二月下
    旬某日起至同年三月八日下午六時許止之施用第一級毒品海
    洛因及第二級毒品甲基安非他命犯行提起公訴，然檢察官就
    犯罪事實一部起訴者，其效力及於全部，本件被告自九十四
    年三月八日下午六時許起至同年五月一日下午五時許止之連
    續多次施用第一級毒品海洛因及第二級毒品甲基安非他命之
    犯罪事實，與檢察官起訴前揭論罪科刑之部分，各具有連續
    犯之關係，已如前述，本院自應就屬於裁判上一罪之部分一
    併加以裁判；而併案之臺灣臺中地方法院檢察署九十四年度
    毒偵字第三０三七號甲○○連續施用第一、二級毒品犯行部
    分，雖未經起訴，惟與本件起訴之施用第一、二級毒品犯行
    ，分別有連續犯之裁判上一罪關係，本院自得併予審理。再
    被告所犯施用第一級毒品罪與施用第二級毒品罪，犯意各別
    ，犯罪構成要件互殊，應予分論併罰。再毒品危害防制條例
    已於九十二年七月九日修正公佈，並於九十三年一月九日施
    行，被告犯罪時間均在該條例修正施行之後，自應適用修正
    後之毒品危害防制條例規定處理，附此敘明。爰審酌被告經
    觀察勒戒之處遇措施後，猶未能深切體認毒品危害己身之鉅
    ，及早謀求脫離毒害之道，反而於出所後伺機再犯，未見有
    何收斂、警惕之意，足徵被告依賴毒品至深，自有使其接受
    相當時期監禁以敦化性情之必要，惟念及被告於法院審理時
    尚能坦承犯行，且施用毒品固戕害個人健康至深，然就他人
    權益之侵害仍屬有限，及其犯罪目的、手段、智識程度等一
    切情狀，分別量處如主文所示之刑，並定其應執行刑，以示
    懲儆。扣案之毒品海洛因一包（驗餘淨重０．九一公克、空
    包裝重０．一七公克）為第一級毒品，不論屬於犯人與否，
    均應依毒品危害防制條例第十八條第一項前段規定沒收銷燬
    之；另扣案之注射針筒二支係被告供施用毒品海洛因所用之
    物，且均為被告所有，業經其供明在卷，亦均應依刑法第三
    十八條第一項第二款之規定宣告沒收。
據上論斷，應依刑事訴訟法第二百七十三條之一第一項、第二百
九十九條第一項前段，毒品危害防制條例第十條第一項、第二項
、第十八條第一項前段、第二十三條第二項，刑法第十一條、第
五十六條、第三十八條第一項第二款、第五十一條第五款，判決
如主文。
中　　華　　民　　國　　94　　年　　8 　　月　　24　　日
                  刑事第十三庭  法  官  許月馨
上正本證明與原本無異。
如不服本判決，應於送達後十日內向本院提出上訴狀（須附繕本
），上訴於臺灣高等法院臺中分院。
中　　華　　民　　國　　94　　年　　8 　　月　　24　　日
                                書記官  詹東益
附錄論罪科刑法條
毒品危害防制條例
第十條第一項：施用第一級毒品者，處六月以上五年以下有期徒刑
。
第十條第二項：施用第二級毒品者，處三年以下有期徒刑。
